

s.philippart@gmail.com

J +33 6 70 23 86 01

Française

Paris/France Timezone

philippart-s.github.io/blog/

in philippartstephane

philippart-s

@philippart-s

@wildagsx

<u>≥</u> 2471248/wilda

Resume PDF

FORMATION

Ingénieur en Informatique

Polytech Tours 1999

DUT Informatique

1996

BAC D

Lycée Claude de France à Romorantin 1993

LANGUES

Français (Natif)

Anglais (Professionnel)

CENTRES D'INTÉRÊTS

Co-créateur du meetup TADx

Running

Cuisine

A PROPOS

Passionné de technologies et toujours curieux d'apprendre, je suis depuis longtemps (20 ans) dans l'expertise Java. La nécessité et l'envie de maîtriser l'ensemble du processus de création, mais aussi de mise à disposition des applications ont fait que je me suis aussi spécialisé dans le monde "CI / CD". Cela me permet de mettre en pratique et de partager les pratiques DevOps. Le partage est un élément essentiel pour moi: c'est pourquoi j'ai co-créé une association dont le but est d'organiser des meetups autour de l'agilité et du DevOps :

Toujours dans le but de partager je suis aussi speaker lors de conférences.

EXPERIENCES PROFESSIONNELLES

Developer Relation

2022 - Aujourd'hui

OVHcloud, Tours

Client zéro auprès des équipes produits pour tester les produits. Technical writer pour les guides officiels et des blog posts d'entreprise. Participation aux conférences en tant qu'orateur et tenue de stand. Animations des communautés de développement en interne et en externe. Développement de POC et démos.

Architecte Logiciel

2008 - 2022

Harmonie-Mutuelle, Tours

Mise à disposition de socles pour les équipes de développement : Spring*, JEE, Angular, Business Works (ESB). Développement de Frameworks internes (SpringBoot & Angular). Conception et réalisation de la plateforme d'intégration continue basée sur Jenkins 2 ("pipelines as code"), Sonarqube et GitHub. Mise en place de la chaîne "CI / CD" sur Openshift 4.

Ingénieur logiciel Java / JEE

2006 - 2008

Apside TOP, Tours

Mise en place d'applications Web en tant qu'expert JEE en prestation chez Coface Services et accompagnement du personnels interne dans sa montée en compétences . Rôle de tech lead au sein des équipes.

Chef de projet technique

2004 - 2006

Delta Informatique, Tours

Mise en place de sites web (secteur banque et assurances) en JEE (déployés sur Weblogic) comme développeur expert puis chef de projets techniques (spécifications techniques, développement et mise en place chez les clients) sur les mêmes technologies.

Ingénieur Java / JEE

2002 - 2004

Prima Solutions, Paris

Développement de front end et back end dans le secteur assurance et pour le site assurland.com. Accompagnement clientèle pour le déploiement de solutions JEE / Weblogic.

PROJETS PERSONNELS

TADx - Co-créateur d'un meetup à Tours. Ce meetup a pour objectif d'organiser un évènement par mois autour des sujets divers et variés que l'on peut trouver dans l'écosystème IT.

Blog personnel - Blog personnel pour partager autour de sujets techniques.

CONTRIBUTIONS OPEN SOURCE

Jenkins conventional commits plugin - Plugin Jenkins permettant le calcule automatique des versions en fonction des messages de commit.

Developers Conferences Agenda/List - Repository de centralisation des date de conférences et CFP.

COMPÉTENCES & APTITUDES

